{"present": {"1 Singular": {"Affirmative": "imp\u00edm", "Question": "an imp\u00edm?", "Negative": "n\u00ed imp\u00edm"}, "2 Singular": {"Affirmative": "imp\u00edonn t\u00fa", "Question": "an imp\u00edonn t\u00fa?", "Negative": "n\u00ed imp\u00edonn t\u00fa"}, "3 Singular": {"Male": {"Affirmative": "imp\u00edonn s\u00e9", "Question": "an imp\u00edonn s\u00e9?", "Negative": "n\u00ed imp\u00edonn s\u00e9"}, "Female": {"Affirmative": "imp\u00edonn s\u00ed", "Question": "an imp\u00edonn s\u00ed?", "Negative": "n\u00ed imp\u00edonn s\u00ed"}}, "1 Plural": {"Compressed": {"Affirmative": "imp\u00edmid", "Question": "an imp\u00edmid?", "Negative": "n\u00ed imp\u00edmid"}, "Extended": {"Affirmative": "imp\u00edonn muid", "Question": "an imp\u00edonn muid?", "Negative": "n\u00ed imp\u00edonn muid"}}, "2 Plural": {"Affirmative": "imp\u00edonn sibh", "Question": "an imp\u00edonn sibh?", "Negative": "n\u00ed imp\u00edonn sibh"}, "3 Plural": {"Affirmative": "imp\u00edonn siad", "Question": "an imp\u00edonn siad?", "Negative": "n\u00ed imp\u00edonn siad"}, "Passive": {"Affirmative": "imp\u00edtear", "Question": "an imp\u00edtear?", "Negative": "n\u00ed imp\u00edtear"}}, "future": {"1 Singular": {"Affirmative": "impeoidh m\u00e9", "Question": "an impeoidh m\u00e9?", "Negative": "n\u00ed impeoidh m\u00e9"}, "2 Singular": {"Affirmative": "impeoidh t\u00fa", "Question": "an impeoidh t\u00fa?", "Negative": "n\u00ed impeoidh t\u00fa"}, "3 Singular": {"Male": {"Affirmative": "impeoidh s\u00e9", "Question": "an impeoidh s\u00e9?", "Negative": "n\u00ed impeoidh s\u00e9"}, "Female": {"Affirmative": "impeoidh s\u00ed", "Question": "an impeoidh s\u00ed?", "Negative": "n\u00ed impeoidh s\u00ed"}}, "1 Plural": {"Compressed": {"Affirmative": "impeoimid", "Question": "an impeoimid?", "Negative": "n\u00ed impeoimid"}, "Extended": {"Affirmative": "impeoidh muid", "Question": "an impeoidh muid?", "Negative": "n\u00ed impeoidh muid"}}, "2 Plural": {"Affirmative": "impeoidh sibh", "Question": "an impeoidh sibh?", "Negative": "n\u00ed impeoidh sibh"}, "3 Plural": {"Affirmative": "impeoidh siad", "Question": "an impeoidh siad?", "Negative": "n\u00ed impeoidh siad"}, "Passive": {"Affirmative": "impeofar", "Question": "an impeofar?", "Negative": "n\u00ed impeofar"}}, "past": {"1 Singular": {"Affirmative": "d'impigh m\u00e9", "Question": "ar impigh m\u00e9?", "Negative": "n\u00edor impigh m\u00e9"}, "2 Singular": {"Affirmative": "d'impigh t\u00fa", "Question": "ar impigh t\u00fa?", "Negative": "n\u00edor impigh t\u00fa"}, "3 Singular": {"Male": {"Affirmative": "d'impigh s\u00e9", "Question": "ar impigh s\u00e9?", "Negative": "n\u00edor impigh s\u00e9"}, "Female": {"Affirmative": "d'impigh s\u00ed", "Question": "ar impigh s\u00ed?", "Negative": "n\u00edor impigh s\u00ed"}}, "1 Plural": {"Compressed": {"Affirmative": "d'imp\u00edomar", "Question": "ar imp\u00edomar?", "Negative": "n\u00edor imp\u00edomar"}, "Extended": {"Affirmative": "d'impigh muid", "Question": "ar impigh muid?", "Negative": "n\u00edor impigh muid"}}, "2 Plural": {"Affirmative": "d'impigh sibh", "Question": "ar impigh sibh?", "Negative": "n\u00edor impigh sibh"}, "3 Plural": {"Compressed": {"Affirmative": "d'impigh siad", "Question": "ar impigh siad?", "Negative": "n\u00edor impigh siad"}, "Extended": {"Affirmative": "d'imp\u00edodar", "Question": "ar imp\u00edodar?", "Negative": "n\u00edor imp\u00edodar"}}, "Passive": {"Affirmative": "imp\u00edodh", "Question": "ar imp\u00edodh?", "Negative": "n\u00edor imp\u00edodh"}}, "condi": {"1 Singular": {"Affirmative": "d'impeoinn", "Question": "an impeoinn?", "Negative": "n\u00ed impeoinn"}, "2 Singular": {"Affirmative": "d'impeof\u00e1", "Question": "an impeof\u00e1?", "Negative": "n\u00ed impeof\u00e1"}, "3 Singular": {"Male": {"Affirmative": "d'impeodh s\u00e9", "Question": "an impeodh s\u00e9?", "Negative": "n\u00ed impeodh s\u00e9"}, "Female": {"Affirmative": "d'impeodh s\u00ed", "Question": "an impeodh s\u00ed?", "Negative": "n\u00ed impeodh s\u00ed"}}, "1 Plural": {"Compressed": {"Affirmative": "d'impeoimis", "Question": "an impeoimis?", "Negative": "n\u00ed impeoimis"}, "Extended": {"Affirmative": "d'impeodh muid", "Question": "an impeodh muid?", "Negative": "n\u00ed impeodh muid"}}, "2 Plural": {"Affirmative": "d'impeodh sibh", "Question": "an impeodh sibh?", "Negative": "n\u00ed impeodh sibh"}, "3 Plural": {"Compressed": {"Affirmative": "d'impeoid\u00eds", "Question": "an impeoid\u00eds?", "Negative": "n\u00ed impeoid\u00eds"}, "Extended": {"Affirmative": "d'impeodh siad", "Question": "an impeodh siad?", "Negative": "n\u00ed impeodh siad"}}, "Passive": {"Affirmative": "d'impeofa\u00ed", "Question": "an impeofa\u00ed?", "Negative": "n\u00ed impeofa\u00ed"}}, "imper": {"1 Singular": {"Affirmative": "imp\u00edm!", "Negative": "n\u00e1 himp\u00edm!"}, "2 Singular": {"Affirmative": "impigh!", "Negative": "n\u00e1 himpigh!"}, "3 Singular": {"Male": {"Affirmative": "imp\u00edodh s\u00e9!", "Negative": "n\u00e1 himp\u00edodh s\u00e9!"}, "Female": {"Affirmative": "imp\u00edodh s\u00ed!", "Negative": "n\u00e1 himp\u00edodh s\u00ed!"}}, "1 Plural": {"Compressed": {"Affirmative": "imp\u00edmis!", "Negative": "n\u00e1 himp\u00edmis!"}, "Extended": {"Affirmative": "imp\u00edodh muid!", "Negative": "n\u00e1 himp\u00edodh muid!"}}, "2 Plural": {"Affirmative": "imp\u00edg\u00ed!", "Negative": "n\u00e1 himp\u00edg\u00ed!"}, "3 Plural": {"Compressed": {"Affirmative": "imp\u00edd\u00eds!", "Negative": "n\u00e1 himp\u00edd\u00eds!"}, "Extended": {"Affirmative": "imp\u00edodh siad!", "Negative": "n\u00e1 himp\u00edodh siad!"}}, "Passive": {"Affirmative": "imp\u00edtear!", "Negative": "n\u00e1 himp\u00edtear!"}}, "pastConti": {"1 Singular": {"Affirmative": "d'imp\u00ednn", "Question": "an imp\u00ednn?", "Negative": "n\u00ed imp\u00ednn"}, "2 Singular": {"Affirmative": "d'imp\u00edte\u00e1", "Question": "an imp\u00edte\u00e1?", "Negative": "n\u00ed imp\u00edte\u00e1"}, "3 Singular": {"Male": {"Affirmative": "d'imp\u00edodh s\u00e9", "Question": "an imp\u00edodh s\u00e9?", "Negative": "n\u00ed imp\u00edodh s\u00e9"}, "Female": {"Affirmative": "d'imp\u00edodh s\u00ed", "Question": "an imp\u00edodh s\u00ed?", "Negative": "n\u00ed imp\u00edodh s\u00ed"}}, "1 Plural": {"Compressed": {"Affirmative": "d'imp\u00edmis", "Question": "an imp\u00edmis?", "Negative": "n\u00ed imp\u00edmis"}, "Extended": {"Affirmative": "d'imp\u00edodh muid", "Question": "an imp\u00edodh muid?", "Negative": "n\u00ed imp\u00edodh muid"}}, "2 Plural": {"Affirmative": "d'imp\u00edodh sibh", "Question": "an imp\u00edodh sibh?", "Negative": "n\u00ed imp\u00edodh sibh"}, "3 Plural": {"Compressed": {"Affirmative": "d'imp\u00edd\u00eds", "Question": "an imp\u00edd\u00eds?", "Negative": "n\u00ed imp\u00edd\u00eds"}, "Extended": {"Affirmative": "d'imp\u00edodh siad", "Question": "an imp\u00edodh siad?", "Negative": "n\u00ed imp\u00edodh siad"}}, "Passive": {"Affirmative": "d'imp\u00edt\u00ed", "Question": "an imp\u00edt\u00ed?", "Negative": "n\u00ed imp\u00edt\u00ed"}}, "subj": {"1 Singular": {"Affirmative": "go n-imp\u00ed m\u00e9", "Negative": "n\u00e1r imp\u00ed m\u00e9"}, "2 Singular": {"Affirmative": "go n-imp\u00ed t\u00fa", "Negative": "n\u00e1r imp\u00ed t\u00fa"}, "3 Singular": {"Male": {"Affirmative": "go n-imp\u00ed s\u00e9", "Negative": "n\u00e1r imp\u00ed s\u00e9"}, "Female": {"Affirmative": "go n-imp\u00ed s\u00ed", "Negative": "n\u00e1r imp\u00ed s\u00ed"}}, "1 Plural": {"Compressed": {"Affirmative": "go n-imp\u00edmid", "Negative": "n\u00e1r imp\u00edmid"}, "Extended": {"Affirmative": "go n-imp\u00ed muid", "Negative": "n\u00e1r imp\u00ed muid"}}, "2 Plural": {"Affirmative": "go n-imp\u00ed sibh", "Negative": "n\u00e1r imp\u00ed sibh"}, "3 Plural": {"Affirmative": "go n-imp\u00ed siad", "Negative": "n\u00e1r imp\u00ed siad"}, "Passive": {"Affirmative": "go n-imp\u00edtear", "Negative": "n\u00e1r imp\u00edtear"}}, "verbal noun": "imp\u00ed", "verbal adjective": "impithe"}